【裁判字號】    89,訴,316
【裁判日期】    891004
【裁判案由】    違反毒品危害防制條例
【裁判全文】
臺灣雲林地方法院刑事判決                          八十九年度訴字第三一六號
    公  訴  人  臺灣雲林地方法院檢察署檢察官
    被      告  甲○○
右被告因違反毒品危害防制條例案件，經檢察官提起公訴〔八十九年度毒偵緝字第一
０九號〕，及移送併辦〔八十九年度毒偵字第一四五四號〕，本院判決如左：
    主  文
甲○○連續施用第壹級毒品，處有期徒刑柒月；又連續施用第貳級毒品，處有期徒刑
肆月。應執行有期徒刑玖月。
    事  實
一、甲○○前因施用毒品案件，經本院於民國八十七年七月三十一日、以八十七年度
    訴字第二四一號判決免刑確定；又因施用毒品案件，經本院於八十七年十二月十
    八日、以八十七年度毒聲字第六六九號裁定觀察勒戒後，認有繼續施用毒品之傾
    向，嗣經本院於八十八年一月二十七日裁定令入戒治處所施以強制戒治一年，繼
    因無繼續戒治之必要，由本院以八十八年度毒聲字第七一二號裁定停止戒治，所
    餘戒治期間，付保護管束，甫於八十九年二月七日交付保護管束期滿，由臺灣雲
    林地方法院檢察署於八十九年四月十五日、以八十九年度戒毒偵字第三六號處分
    不起訴確定在案。詎甲○○仍不知悔改，復基於施用第一級、第二級毒品之概括
    犯意，自八十九年五月初某日起，至同年八月二十一日止，先後在其上揭住所等
    處，以海洛因摻在香煙吸用、安非他命放在鋁箔紙燒烤施用等方式，每星期分別
    施用第一級毒品海洛因、及第二級毒品安非他命各約二、三次之次數，連續非法
    施用第一級毒品海洛因及第二級毒品安非他命多次。嗣於八十九年五月三十一日
    二十時卅分、及同年八月二十二日十四時許，分別在雲林縣北港鎮○○路三七─
    十號十三樓Ｃ四室、及其上揭住處，為警採尿循線查獲。復經檢察官聲請本院以
    八十九年度毒聲一一六四號裁定甲○○令入戒治處所施以強制戒治一年。
二、案經雲林縣警察局北港分局報請臺灣雲林地方法院檢察署檢察官偵查起訴。
    理  由
一、訊之被告甲○○，對於右揭時地非法施用第一級毒品海洛因、第二級毒品安非他
    命等情不諱。而八十九年五月三十一日、八十九年八月二十二日對於被告所採集
    之尿液經送驗結果，確均含有甲基安非他命反應、及嗎啡反應無訛。由於海洛因
    於人體會代謝成嗎啡，因此涉嫌海洛因吸食者，係檢驗其尿液中之嗎啡反應，並
    有雲林縣衛生局尿液檢驗報告二紙可稽。又被告前施用毒品案件，經本院於民國
    八十七年七月三十一日、以八十七年度訴字第二四一號判決免刑確定；又因施用
    毒品案件，經本院於八十七年十二月十八日、以八十七年度毒聲字第六六九號裁
    定觀察勒戒後，認有繼續施用毒品之傾向，嗣經本院於八十八年一月二十七日裁
    定令入戒治處所施以強制戒治一年，繼因無繼續戒治之必要，由本院以八十八年
    度毒聲字第七一二號裁定停止戒治，所餘戒治期間，付保護管束，甫於八十九年
    二月七日交付保護管束期滿，由臺灣雲林地方法院檢察署於八十九年四月十五日
    、以八十九年度戒毒偵字第三六號處分不起訴確定在案，復有本院判決書、裁定
    書、不起訴處分書，及台灣雲林地方法院檢察署刑案資料前科查註表、本院被告
    全國前案紀錄表卷足憑，其於五年內再犯毒品危害防制條例第十條所定之罪，復
    經檢察官聲請本院以八十九年度毒聲一一六四號裁定甲○○令入戒治處所施以強
    制戒治一年，並有該裁定書可稽。事證明確，被告犯行堪以認定。
二、核被告所為，係犯毒品危害防制條例第十條第一項、第二項之施用毒品罪行。其
    施用第一級、第二級毒品而非法持有海洛因、安非他命之低度行為，應為各該施
    用第一級毒品、第二級毒品行為所吸收，不另論罪。被告先後多次施用第一級、
    第二級毒品之行為，時間密接、犯罪構成要件相同，顯係基於概括犯意所為，依
    刑法第五十六條之規定，應依連續犯各論以一罪，併依法加重其刑。檢察官移送
    併辦〔八十九年度毒偵字第一四五四號〕部分、及被告八十九年五月二十七日至
    同年八月十九日、同年八月二十一日施用第一級毒品海洛因及第二級毒品安非他
    命部分，雖未經檢察官起訴，惟與前揭經本院認定有罪部分，均有連續犯之裁判
    上一罪關係，本院自應併予審究。被告所犯之施用第一級、第二級毒品之犯行，
    犯意各別、罪名互異，應分論併罰。爰審酌被告犯罪之動機、目的、手段、犯罪
    後坦承犯行，態度良好等一切情狀，各量處如主文所示之刑，並就所宣告之數罪
    定其執行刑。
三、公訴意旨另以被告八十九年八月三十日，在其上揭住所處，施用第一級海洛因、
    及第二級毒品安非他命等情，認被告有連續施用第一級毒品海洛因、及第二級毒
    品安非他命情事。惟查，被告甲○○否認八十九年八月三十日施用上揭毒品，辯
    稱其於八十九年八月二十二日即為警查獲，並送台灣雲林戒治所施以強制戒治等
    語。嗣經本院以電話向台灣雲林戒治所洽詢結果，被告甲○○確於八十九年八月
    二十二日入所施以強制戒治無誤，其期間至九十年八月二十一日，有電話紀錄可
    按，自堪信為實在。惟檢察官就此部分，認與前揭經本院認定有罪部分有連續犯
    之裁判上一罪關係，爰不另為無罪之諭知。
據上論斷，應依刑事訴訟法第二百九十九條第一項但書、毒品危害防制條例第十條第
一項、第二項，刑法第十一條前段、第五十六條、第五十一條第五款，判決如主文。
本案經檢察官劉海倫到庭執行職務
中      華      民      國    八十九    年      十      月      四      日
                                        臺灣雲林地方法院刑事第一庭
                                            法  官  林  秋  火
右正本證明與原本無異。
如不服本判決，應於判決送達後十日內，向本院提出上訴狀。（須附繕本）
                                            書記官  曾  玲  玲
中      華      民      國    八十九    年      十      月      四      日
毒品危害防制條例第十條
施用第一級毒品者，處六月以上五年以下有期徒刑。
施用第二級毒品者，處三年以下有期徒刑。


司法院資訊處製作；財團法人民間司法改革基金會備份。
